ACORDAO-COMPLETO-2585375

ACÓRDÃO DE RELAÇÃO

ACÓRDÃO DE RELAÇÃO 732/2023 ATA 15/2023 - PLENÁRIO

Acórdão 732/2023-TCU-Plenário
Cuidam estes autos de tomada de contas especial instaurada pela Superintendência do Desenvolvimento do Centro-Oeste em desfavor do ex-prefeito de Aripuanã/MT, Carlos Roberto Torremocha, devido à falta de comprovação da regular aplicação dos recursos repassados pela União por meio do Convênio 136/2007, cujo objeto era a "Drenagem de Águas Pluviais nas Av. Tiradentes, Av. B e Av. E, do Bairro Vila Operária, no Município de Aripuanã/MT". 
Considerando que o termo inicial para a contagem do prazo prescricional ocorreu em 13/4/2012, data de apresentação da prestação de contas, nos termos do art. 4º, inciso II, da Resolução-TCU 344/2022.
Considerando a ocorrência do primeiro marco interruptivo da prescrição ordinária em 15/5/2014, com a emissão do Relatório de Vistoria 031-2014/Apoio Técnico Sudeco/MI, que recomendou a devolução de R$ 1.594.338,32 em virtude de serviços não realizados e outros que, mesmo executados, não apresentaram funcionalidade.
Considerando que o marco inicial da fluição da prescrição intercorrente só se inicia após o primeiro marco interruptivo da prescrição ordinária, conforme estabelecido pelo Acórdão 534/2023-TCU-Plenário.
Considerando que houve o decurso de mais de três anos entre a emissão do Relatório de Vistoria 031-2014/Apoio Técnico Sudeco/MI e o Relatório 49/2017/SUDECO, de 26/7/2017, que atestou que nenhum serviço foi executado após a vistoria anterior, configurando a prescrição intercorrente das pretensões punitiva e ressarcitória, nos termos do art. 8º da Resolução-TCU 344/2022. 
Os ministros do Tribunal de Contas da União, reunidos em sessão do Plenário, na forma do art. 143, inciso V, alínea "a", e 163, inciso V, do RITCU, e de acordo com os pareceres emitidos nos autos, ACORDAM, por unanimidade, em reconhecer a prescrição intercorrente das pretensões punitiva e ressarcitória e arquivar os autos, nos termos dos arts. 8º e 11 da Resolução-TCU 344/2022. 
1. Processo TC-Processo 033.553/2020-3 (TOMADA DE CONTAS ESPECIAL) 
	1.1. Responsáveis: Carlos Roberto Torremocha (XXX.391.161-XX) ; Prefeitura Municipal de Aripuanã - MT (03.507.498/0001-71) .
	1.2. Órgão/Entidade: Superintendência do Desenvolvimento do Centro-oeste.
	1.3. Relator: Ministro Jhonatan de Jesus.
	1.4. Representante do Ministério Público: Procurador Marinus Eduardo De Vries Marsico.
	1.5. Unidade Técnica: Unidade de Auditoria Especializada em Tomada de Contas Especial (AudTCE) .
	1.6. Representação legal: Marcos Stein (30.630/OAB-MT) , Andreia Cristina Medeiros (9.831/OAB-MT) e outros, representando Carlos Roberto Torremocha. 
	1.7. Determinações/Recomendações/Orientações: não há.

Carlos Roberto Torremocha (XXX.391.161-XX); Prefeitura Municipal de Aripuanã - MT (03.507.498/0001-71).

JHONATAN DE JESUS

Marcos Stein (30.630/OAB-MT), Andreia Cristina Medeiros (9.831/OAB-MT) e outros, representando Carlos Roberto Torremocha.

TOMADA DE CONTAS ESPECIAL (TCE)

Unidade de Auditoria Especializada em Tomada de Contas Especial (AudTCE).